---
title: "Technická dokumentace"
output: html_document
---

```{r setup, include=FALSE}
knitr::opts_chunk$set(echo = TRUE, message = FALSE, warning = FALSE)
```

## Struktura a nástroje

### Co se děje

- Na vstupu je 
  - kupa excel souborů - sestav od MMR
  - online excelová tabulka projektů od MMR
  - online open data pro přiřazení projektů z veřejné tabulky ke specickým cílům
  - online XML data SZIF o platbách
  - konfigurace cest, URL a parametrů v `config.yml`
- Na výstupu je
  - kupa excel a CSV souborů
  - webová dokumentace
  - codebook
- Mezi tím je spousta kroků v `tidyverse`, které všechna data propojují.

### Jak se to děje

Celý pipeline je organizován nástrojem `{targets}`, funguje podobně jako `make`. Ve skriptu `_targets.R` jsou popsány všechny výstupy ("targets") a jejich vztahy. `{targets}` sleduje, které targets neodpovídají aktuálnímu stavu kódu (funkce ve skriptech v `R/`) a jeho vstupů a po spuštění pipeline (`tar_make()`) spouští pouze ten kód, který je potřeba pro uvedení výstupů do aktuální podoby. Mezi výstupy patří průběžné datasety, výstupní datové soubory i výstupní datovádokumentace.

Všechny cesty ke vstupním a výstupním souborům a další parametry se nastavují v `config.yml`.

O reprodukovatelnost prostředí (tj. udržování správné verze balíků R) se stará systém {renv}.

Dokumentaci a validaci dat zajišťují postupy v balíku `{pointblank}`

Dokumentace se generuje ze vstupních RMarkdown souborů do adresáře `/docs`, který se po push na github automaticky publikuje.

## Jak to znovu pustit

1. pustit `renv::restore()` - tím se do projektu načtou správné verze Rkových balíků
1. [pokud lze] vložit aktualizované vstupní sestavy do `data-input/sestavy [datum]`
1. Zanést cestu do patřičného parametru v `config.yml`
1. Analogicky lze aktualizovat i excelové soubory s kategorizacemi/tagy
1. V `config.yml` v případě potřeby aktualizovat cestu k veřejnému seznamu operací na webu dotaceeu.cz (k tomu viz níže Zdroje)
1. Pustit `targets::tar_make()`, popř. spustit skript `build.R` nebo použít tlačítko `Build` na záložce `Build`.

## Zdroje dat

Kombinujeme několik zdrojů dat tak, abychom měli data co nejčerstvější (tj. nejvíce odpovídající stavu čerpání) a zároveň co nejpřesnější. Data v neveřejných sestavách umožňují větší přesnost, ale jejich dostupnost není zaručená a poslední sestavy jsou více než půl roku staré.

### Neveřejné sestavy

Používáme několik sestav typu E z MSEU. Tím získáváme

- procentuelní rozpad projektů na specifické cíle
- procentuelní rozpad projektů na oblasti intervence

Nepoužíváme sestavy se ŽoP ani financemi, příjemci ani místem realizace.

### Seznam příjemců

```{r}
targets::tar_load(ef_source)
```

Ve výchozím nastavení si systém sám bere nejaktuálnější export z https://dotaceeu.cz/cs/statistiky-a-analyzy/seznamy-prijemcu. Aktuálně máme data z `r ef_source$date`.

Veřejná data se aktualizují automaticky, tj. při každém spuštění se použijí nejnovější dostupná. Pokud by tato automatika selhala nebo by bylo třeba "zmrazit" data k nějakému datu, do parametru `ef_pubxls_url` v souboru `config.yml` lze vložit odkaz přímo na požadovaný veřejný seznam příjemců podle https://dotaceeu.cz/cs/statistiky-a-analyzy/seznamy-prijemcu.

Odsud také pochází všechna finanční data o projektech.

### Open data MSEU

V datech z veřejného seznamu projektů nejsou specifické cíle - ty doplňujeme z [open dat](https://data.gov.cz/datov%C3%A1-sada?iri=https%3A%2F%2Fdata.gov.cz%2Fzdroj%2Fdatov%C3%A9-sady%2F66002222%2F4b59efc04aae0acd97761bf5b7330b87) informaci o specifickém cíli, kterou potřebujeme pro manuální retagging.

### Open data SZIF

Bereme automaticky z webu SZIF, viz URL v `config.yml`. Zatím tam nejsou data za rok 2021, ta bude potřeba zapracovat podobnou logikou. Pozor, starší data z webu mizí, je potřeba si uchovat kopii.

## Kategorizace

Soubor s kategoriemi SZP vznikl ručně; pro srovnání máme kategorizaci výdajů PRV od MMR/MZe, ale nepoužíváme ji.

### Kompilace dat

- u projektů, kde máme rozpad na SC a oblasti intervence v neveřejné sestavě od MMR (která je ale starší), použijeme tyto rozpady, protože jsou přesnější
- pokud je nemáme, dělíme projekt rovnoměrně do všech SC a OI, které jsou u něj uvedeny
- finanční údaje pochází z veřejného seznamu

## Dokumentace pro reprodukovatelnost

### Konfigurace

```{details, tooltip = "Rozbalit obsah souboru config.yml"}
"./config.yml"
```

### Prostředí

#### R

```{details, tooltip = "Rozbalit výstup sessionInfo()"}
sessionInfo()
```

#### Obsah renv.lock

```{details, tooltip = "Rozbalit obsah souboru renv.lock"}
"./renv.lock"
```


### targets: zobrazení pipeline

```{r}
targets::tar_visnetwork()
```

