---
title: "Mezinárodní srovnání plánovaných výdajů 2021+"
format: 
  html:
    toc: true
---

```{r setup, echo=FALSE, message=FALSE}
library(dplyr)
library(ggplot2)
library(forcats)
library(stringr)
library(tidyr)
library(ggiraph)
library(ptrr)
library(patchwork)

knitr::opts_chunk$set(echo = FALSE, warning = FALSE, message = FALSE,
                      out.width = "100%", fig.asp = .66)
```

```{r load-targets}
targets::tar_load(ec_fin_21_plan)
ec_fin_21_plan <- ec_fin_21_plan |> 
  mutate(cz = ms == "CZ",
         is_tc = fund != "Interreg Funds" | ms == "TC",
         cee = ms %in% c("CZ", "SK", "PL", "EE", "LT", "LV", "HU", "SI",
                         "BG", "RO", "HR"),
         neigh = ms %in% c("DE", "AT", "SK", "PL"))

targets::tar_load(ef_pub_2021)

ef_pub_2021 <- ef_pub_2021 |> 
  filter(poradi_verejne_zakazky == 1)
```

```{r check-projects, include=FALSE}
ef_pub_2021 |> 
  count(registracni_cislo_projektu, sort = TRUE)
```



```{r}
ec21_sum_ms <- ec_fin_21_plan |> 
  group_by(ms, cee, cz) |> 
  summarise(total = sum(total_amount, na.rm = TRUE), 
            climate = sum(total_climate_amount, na.rm = TRUE), .groups = "drop") |> 
  mutate(climate_ratio = climate/total,
         ms = fct_reorder(as.factor(ms), climate_ratio))
```

```{r}
plt_ec21_sum_ms <- ggplot(ec21_sum_ms, 
       aes(climate_ratio, ms, alpha = cee, fill = cz)) +
  geom_col(width = 0.8) +
  scale_alpha_discrete(range = c(.6, 1)) +
  theme_ptrr("x", legend.position = "none") +
  scale_x_percent_cz() +
  scale_fill_manual(values = c("darkgrey", "darkblue")) +
  labs(title = "Výdaje na klimatické cíle jako % celku (plán)",
       subtitle = "Tmavě státy CEE, ČR modře. Celkové způsobilé výdaje.",
       caption = "Zdroj: EK – DG Regio open data, dataset <hgyj-gyin>, stav k červnu 2023")
```

```{r}
plt_ec21_sum_ms
```

```{r}
ggsave(plot = plt_ec21_sum_ms, device = svg, file = "charts/plt_ec21_sum_ms.svg", 
       width = 16, height = 11, units = "cm")
```

## Jaký je klima podíl v českých projektových datech?

```{r}
climate_tags <- ec_fin_21_plan |> 
  filter(fund != "JTF", dimension_type == "Intervention Field",
         str_length(category_code) == 3) |> 
  distinct(category_code, climate_weighting) |> 
  arrange(category_code) |> 
  drop_na(climate_weighting)
```

```{r}
ef_pub_2021_tgd <- ef_pub_2021 |> 
  select(op_kod = cislo_programu,
         op_nazev = nazev_programu,
         prj_id = registracni_cislo_projektu,
         ai_kod = oblast_intervence_kod,
         contracted = financni_prostredky_v_pravnich_aktech_celkove_zpusobile_vydaje_czk) |> 
  mutate(contracted = as.numeric(contracted)) |> 
  separate_rows(ai_kod, sep = "; ") |> 
  mutate(contracted = contracted/n(), .by = prj_id) |> 
  left_join(climate_tags, by = join_by(ai_kod == category_code)) |> 
  mutate(climate_weighting_orig = climate_weighting,
         climate_weighting = 
           ifelse(op_nazev == "Operační program Spravedlivá transformace 2021–2027",
                                    1, climate_weighting)) |> 
  mutate(contracted_weighted = contracted * climate_weighting)
```

```{r}
ef_pub_2021_tgd |> 
  summarise(podil = sum(contracted_weighted, na.rm = TRUE)/sum(contracted, na.rm = TRUE))
```
```{r}
ef_pub_2021_ai <- ef_pub_2021_tgd |> 
  group_by(ai_kod, climate_weighting) |> 
  summarise(contracted = sum(contracted, na.rm = TRUE), .groups = "drop") |> 
  mutate(podil = contracted/sum(contracted))
```

```{r, include=FALSE}
ef_pub_2021_ai |> 
  filter(climate_weighting > 0) |> 
  arrange(-podil)
```



Q: je to tažené rozdílným složením fondů?

```{r}
ec21_sum_ms_fund <- ec_fin_21_plan |> 
  group_by(ms, fund, cz, cee) |> 
  summarise(total = sum(total_amount, na.rm = TRUE), 
            climate = sum(total_climate_amount, na.rm = TRUE), .groups = "drop") |> 
  group_by(ms) |> 
  mutate(fund_share = total/sum(total)) |> 
  ungroup() |> 
  mutate(climate_ratio = climate/total,
         fund = fct_reorder(as.factor(fund), climate_ratio, max, na.rm = TRUE),
         ms = fct_reorder(as.factor(ms), climate_ratio, mean))
```

```{r}
ggplot(ec21_sum_ms_fund, 
       aes(climate_ratio, ms, colour = fund)) +
  geom_point() +
  theme_ptrr("both", legend.position = "top") +
  guides(colour = guide_legend(title = NULL, nrow = 1)) +
  scale_x_percent_cz() +
  scale_color_brewer(type = "qual", palette = "Dark2") +
  labs(title = "Výdaje na klimatické cíle jako % celku, podle fondů (plán)",
       subtitle = "Tmavě státy CEE, ČR modře. Celkové způsobilé výdaje.",
       caption = "Zdroj: EK – DG Regio open data, dataset <hgyj-gyin>, stav k červnu 2023")
```
```{r}
#| fig-height: 8
plt <- ggplot(ec21_sum_ms_fund |> arrange(cz), 
              aes(climate_ratio, fund_share, 
                  size = cz,
                  colour = cz,
                  fill = fund, tooltip = paste(ms, fund))) +
  scale_size_discrete(range = c(2, 3), guide = "none") +
  scale_colour_manual(values = c("white", "grey20")) +
  scale_fill_brewer(type = "qual", palette = "Dark2") +
  geom_point_interactive(alpha = .6, shape = 21) +
  scale_x_percent_cz() +
  scale_y_percent_cz() +
  theme_ptrr(gridlines = "scatter", axis_titles = TRUE) +
  labs(fill = "Fond",
       title = "Podíl fondů a podíl klima+ výdajů podle států",
       subtitle = "ČR zvýrazněna velikostí a obrysem; plány - celkové způsobilé výdaje",
       x = "Podíl klima+ výdajů na výdajích fondu v daném státu",
       y = "Podíl fondu na výdajích ESIF daného státu",
       caption = "Zdroj: EK – DG Regio open data, dataset <hgyj-gyin>, stav k červnu 2023") +
  guides(colour = "none")

girafe(ggobj = plt, height_svg = 5)
```

Máme vysoký podíl kohezního fondu na celku, v něm relativně nižší podíl klimatu, ale celkově to přispěje k relativně vysokému klimatickému závazku.

```{r}
ggplot(ec21_sum_ms_fund, 
       aes(total, ms)) +
  geom_col(aes(fill = fund), position = "fill", width = 0.8) +
  theme_ptrr("x") +
  scale_fill_brewer(type = "qual", palette = "Dark2") +
  scale_x_percent_cz() +
  labs(title = "Výdaje ESIF v členských státech podle fondů",
       caption = "Zdroj: EK – DG Regio open data, dataset <hgyj-gyin>, stav k červnu 2023")
```
```{r, include=FALSE}
ec_fin_21_plan |> 
  filter(ms == "NL", programme_title_short == "Nederland – NL – JTF") |> 
  count(category_code, str_sub(category_title_short, 1, 85), wt = total_climate_amount, sort = TRUE)
```
```{r, include=FALSE}
ec_fin_21_plan |> 
  filter(category_code %in% c("053", "075"))
```


```{r}
ec21_sum_ai <- ec_fin_21_plan |> 
  group_by(ms, cz, cee, category_code, category_title_short, category_name,
           climate_weighting) |> 
  summarise(total_amount = sum(total_amount), .groups = "drop") |> 
  group_by(ms, cz, cee) |> 
  mutate(share_categ_ms = total_amount/sum(total_amount)) |> 
  ungroup()

ec21_sum_ai_nowt <- ec_fin_21_plan |> 
  filter(climate_weighting > 0) |> 
  group_by(ms, cz, cee, category_code, category_title_short, category_name) |> 
  summarise(total_amount = sum(total_amount), .groups = "drop") |> 
  group_by(ms, cz, cee) |> 
  mutate(share_categ_ms = total_amount/sum(total_amount)) |> 
  ungroup()

ec21_sum_allai_nowt <- ec_fin_21_plan |> 
  # filter(climate_weighting > 0) |> 
  group_by(ms, cz, cee, category_code, category_title_short, category_name) |> 
  summarise(total_amount = sum(total_amount), .groups = "drop") |> 
  group_by(ms, cz, cee) |> 
  mutate(share_categ_ms = total_amount/sum(total_amount)) |> 
  ungroup()

ec_21_share_ai <- ec21_sum_ai |> 
  group_by(category_code, category_name, category_title_short, climate_weighting) |> 
  summarise(total_amount = sum(total_amount), .groups = "drop")

ec21_top_ai <- ec21_sum_ai |> 
  filter(climate_weighting > 0) |> 
  group_by(ms, cz, cee) |> 
  mutate(categ = fct_lump_n(category_title_short, 10, w = total_amount)) |> 
  group_by(ms, cz, cee, categ) |>
  summarise(total_amount = sum(total_amount)) |> 
  mutate(categ = fct_relevel(categ, "Other", after = 0),
         ordr = rank(total_amount)) |> 
  ungroup() |> 
  mutate(ordr_fct = ifelse(categ == "Other", -100, ordr) |> 
           as.factor() |> 
           fct_reorder(ordr) |> fct_relevel("-100", after = 0)) |> 
  group_by(ms, cz, cee) |> 
  mutate(share_categ = total_amount/sum(total_amount)) |> 
  ungroup()

ec21_top_allai <- ec21_sum_ai |> 
  # filter(climate_weighting > 0) |> 
  group_by(ms, cz, cee) |> 
  mutate(categ = fct_lump_n(category_title_short, 10, w = total_amount)) |> 
  group_by(ms, cz, cee, categ) |>
  summarise(total_amount = sum(total_amount)) |> 
  mutate(categ = fct_relevel(categ, "Other", after = 0),
         ordr = rank(total_amount)) |> 
  ungroup() |> 
  mutate(ordr_fct = ifelse(categ == "Other", -100, ordr) |> 
           as.factor() |> 
           fct_reorder(ordr) |> fct_relevel("-100", after = 0)) |> 
  group_by(ms, cz, cee) |> 
  mutate(share_categ = total_amount/sum(total_amount)) |> 
  ungroup()

```

```{r}
ec21_median_ai_nowt <- ec21_sum_ai_nowt |> 
  group_by(category_title_short, category_code, category_name) |> 
  summarise(eu_median = median(share_categ_ms), .groups = "drop") |> 
  left_join(ec21_sum_ai_nowt |> filter(ms == "CZ") |> 
              select(cz = share_categ_ms, starts_with("category_")),
            by = join_by(category_title_short, category_code, category_name)) |> 
  replace_na(list(cz = 0)) |> 
  mutate(diff = cz - eu_median) |> 
  arrange(diff)


ec21_median_ai_nowt
```


```{r}
ec21_median_allai_nowt <- ec21_sum_allai_nowt |> 
  group_by(category_title_short, category_code, category_name) |> 
  summarise(eu_median = median(share_categ_ms), .groups = "drop") |> 
  left_join(ec21_sum_allai_nowt |> filter(ms == "CZ") |> 
              select(cz = share_categ_ms, starts_with("category_")),
            by = join_by(category_title_short, category_code, category_name)) |> 
  replace_na(list(cz = 0)) |> 
  mutate(diff = cz - eu_median) |> 
  arrange(diff)

ec21_median_allai_nowt
```

```{r}
ec21_cz_diff_all <- bind_rows(
  ec21_median_allai_nowt |> 
    mutate(grp = "min") |> 
    slice_max(diff, n = 10),
  ec21_median_allai_nowt |> 
    mutate(grp = "max") |> 
    slice_min(diff, n = 11)
) |> 
  mutate(category_title_lbl = 
           str_remove(category_title_short, "[0-9]{3}\\s") |>
           # str_remove(category_title_short, "xxx") |> 
           str_wrap(35) |> 
           as.factor() |> 
           fct_reorder(diff)) |> 
  left_join(climate_tags) |> 
  mutate(climateplus = climate_weighting > 0)
  
```

```{r}
ec21_cz_diff <- bind_rows(
  ec21_median_ai_nowt |> 
    mutate(grp = "min") |> 
    slice_max(diff, n = 10),
  ec21_median_ai_nowt |> 
    mutate(grp = "max") |> 
    slice_min(diff, n = 11)
) |> 
  mutate(category_title_lbl = 
           str_remove(category_title_short, "[0-9]{3}\\s") |>
           # str_remove(category_title_short, "xxx") |> 
           str_wrap(35) |> 
           as.factor() |> 
           fct_reorder(diff))
```


## Oblasti s největší odchylkou ČR od EU

### Kategorie s + klima tagem

```{r}
plt_ec21_cz_diff_max <- ggplot(ec21_cz_diff |> 
                                 filter(category_code != "999",
                                        grp == "max") |> 
                                 mutate(category_title_lbl = fct_rev(category_title_lbl)), 
       aes(y = category_title_lbl)) +
  geom_linerange(aes(xmin = cz, xmax = eu_median)) +
  geom_point(aes(x = cz, colour = "ČR"), size = 2) +
  geom_point(aes(x = eu_median, colour = "mediánový stát EU")) +
  scale_x_percent_cz(expand = expansion(add = 0.002, 0.0), limits = c(0, .15)) + 
  theme_ptrr("both", plot.subtitle = element_text(hjust = .5),
             legend.position = "none") +
  scale_color_manual(values = c("darkblue", "darkgrey")) +
  labs(subtitle = "V ČR nižší podíl na alokaci než v EU")

plt_ec21_cz_diff_min <- ggplot(ec21_cz_diff |> 
                                 filter(category_code != "999",
                                        grp == "min"), 
       aes(y = category_title_lbl)) +
  geom_linerange(aes(xmin = cz, xmax = eu_median)) +
  geom_point(aes(x = cz, colour = "ČR"), size = 2) +
  geom_point(aes(x = eu_median, colour = "mediánový stát EU")) +
  scale_x_percent_cz(expand = expansion(add = 0.002, 0.0), limits = c(0, .15)) + 
  scale_color_manual(values = c("darkblue", "darkgrey")) +
  guides(colour = guide_legend(direction = "horizontal", title = NULL)) +
  theme_ptrr("both", plot.subtitle = element_text(hjust = .5),
             legend.position = "top") +
  labs(subtitle = "V ČR vyšší podíl na alokaci než v EU")

(plt_ec21_cz_diff_min + 
  plt_ec21_cz_diff_max) +
  plot_layout(guides = 'keep') +
  plot_annotation(title = "Oblasti klima+ výdajů, kde se ČR nejvíce liší od EU", 
                  theme = theme_ptrr(plot.background = element_rect(fill =ptrr::ptclr_l),
                                     legend.position = "top",
                                     legend.direction = "horizontal"))
```
```{r, include=FALSE}
ec_fin_21_plan |> 
  filter(ms == "CZ", fund == "CF") |> 
  count(programme_title_short, specific_objective_name, wt = round(total_amount/1e6), sort = TRUE)
```


### Celé fondy

```{r}
plt_ec21_cz_diff_all_max <- ggplot(ec21_cz_diff_all |> 
                                 filter(category_code != "999",
                                        grp == "max") |> 
                                 mutate(category_title_lbl = fct_rev(category_title_lbl)), 
       aes(y = category_title_lbl)) +
  geom_linerange(aes(xmin = cz, xmax = eu_median, alpha = climateplus)) +
  geom_point(aes(x = cz, colour = "ČR", alpha = climateplus), size = 2) +
  geom_point(aes(x = eu_median, colour = "mediánový stát EU", alpha = climateplus)) +
  scale_x_percent_cz(expand = expansion(add = 0.002, 0.0), limits = c(0, .08)) + 
  theme_ptrr("x", plot.subtitle = element_text(hjust = .5),
             legend.position = "none") +
  scale_color_manual(values = c("darkblue", "darkgrey")) +
  guides(alpha = "none") +
  scale_alpha_discrete(range = c(0.4, 1)) +
  labs(subtitle = "V ČR nižší podíl na alokaci než v EU")

plt_ec21_cz_diff_all_min <- ggplot(ec21_cz_diff_all |> 
                                 filter(category_code != "999",
                                        grp == "min"), 
       aes(y = category_title_lbl)) +
  geom_linerange(aes(xmin = cz, xmax = eu_median, alpha = climateplus)) +
  geom_point(aes(x = cz, colour = "ČR", alpha = climateplus), size = 2) +
  geom_point(aes(x = eu_median, colour = "mediánový stát EU", alpha = climateplus)) +
  scale_x_percent_cz(expand = expansion(add = 0.002, 0.0), limits = c(0, .08)) + 
  scale_color_manual(values = c("darkblue", "darkgrey")) +
  guides(colour = guide_legend(direction = "horizontal", title = NULL),
         alpha = "none") +
  theme_ptrr("x", plot.subtitle = element_text(hjust = .5),
             legend.position = "top") +
  scale_alpha_discrete(range = c(0.4, 1)) +
  labs(subtitle = "V ČR vyšší podíl na alokaci než v EU")

(plt_ec21_cz_diff_all_min + 
  plt_ec21_cz_diff_all_max) +
  plot_layout(guides = 'keep') +
  plot_annotation(title = "Oblasti výdajů, kde se ČR nejvíce liší od EU", 
                  subtitle = "Tmavě jsou kategorie s pozitivním klima tagem",
                  theme = theme_ptrr(plot.background = element_rect(fill =ptrr::ptclr_l),
                                     legend.position = "top",
                                     legend.direction = "horizontal"))
```

```{r, fig.asp=1.2}
plt <- ggplot(ec21_top_ai |> 
         arrange(cz) |> 
         mutate(categ = fct_reorder(categ, share_categ, mean) |> 
                  fct_relevel("Other", after = 0)), 
       aes(share_categ, categ)) +
  geom_point_interactive(aes(color = cz, alpha = cz, tooltip = ms)) +
  scale_alpha_discrete(range = c(.6, 1)) +
  scale_color_manual(values = c("darkgrey", "darkblue")) +
  guides(color = "none", alpha = "none") +
  scale_x_percent_cz() +
  theme_ptrr("both") +
  labs(title = "Rozložení klima+ výdajů v kategoriích\n(jen 10 největších kategorií v každém státu)",
       subtitle = "Podíl kategorie na celkových klima+ výdajích\nCo tečka, to stát - ČR modře",
       caption = "Zdroj: EK – DG Regio open data, dataset <hgyj-gyin>, stav k červnu 2023")

girafe(ggobj = plt, height_svg = 10)
```

```{r}
ec21_sum_ai <- ec_fin_21_plan |> 
  group_by(ms, cee, cz, category_title_short, climate_weighting) |> 
  summarise(across(c(total_amount, total_clean_air_amount), sum), .groups = "drop")
```

```{r}
ec21_sum_ai
```


```{r}
plt <- ggplot(ec21_top_ai, 
              aes(total_amount, ms)) +
  geom_col_interactive(aes(fill = ordr_fct, tooltip = categ, data_id = categ),
                       hover_css = "background-color: orange;",
                       position = "fill", width = 0.8) +
  scale_fill_viridis_d(guide = "none") +
  ptrr::scale_x_percent_cz() +
  ptrr::theme_ptrr("x") +
  labs(title = "Klima+ výdaje podle kategorií intervence",
       subtitle = "top 10 kategorií + ostatní, v každém státu řazeno dle objemu\nNajetím myší lze zvýraznit napříč státy",
       caption = "Zdroj: EK – DG Regio open data, dataset <hgyj-gyin>, stav k červnu 2023")
girafe(ggobj = plt, height_svg = 4)
```


```{r}
plt_allai <- ggplot(ec21_top_allai, 
              aes(total_amount, ms)) +
  geom_col_interactive(aes(fill = ordr_fct, tooltip = categ, data_id = categ),
                       hover_css = "background-color: orange;",
                       position = "fill", width = 0.8) +
  scale_fill_viridis_d(guide = "none") +
  ptrr::scale_x_percent_cz() +
  ptrr::theme_ptrr("x") +
  labs(title = "Výdaje podle kategorií intervence",
       subtitle = "top 10 kategorií + ostatní, v každém státu řazeno dle objemu\nNajetím myší lze zvýraznit napříč státy",
       caption = "Zdroj: EK – DG Regio open data, dataset <hgyj-gyin>, stav k červnu 2023")
girafe(ggobj = plt_allai, height_svg = 4)
```


```{r}
plt
```

```{r}
plt_allai
```


Kolik procent alokace činí top 10 kategorií v mediánové zemi?

```{r}
ec21_top_ai |> 
  filter(categ == "Other") |> 
  filter(ms != "TC") |> 
  summarise(share_top10 = median(1 - share_categ))
```

Jak je na tom ČR ve srovnání?

a) podíl top 10 z fondových kategorií

```{r}
ec21_top_ai |> 
  filter(categ == "Other") |> 
  filter(ms != "TC") |> 
  mutate(share_top10 = 1-share_categ) |> 
  arrange(desc(share_top10))
```

b) podíl top 10 ze všech výdajů

```{r}
ec21_top_allai |> 
  filter(categ == "Other") |> 
  filter(ms != "TC") |> 
  summarise(share_top10 = median(1 - share_categ))
```

```{r}
ec21_top_allai |> 
  filter(categ == "Other") |> 
  filter(ms != "TC") |> 
  mutate(share_top10 = 1-share_categ) |> 
  arrange(desc(share_top10))
```

Takže ČR má výdaje fragmentované mezi mnoho kategorií, je relativně atypická ve vysokých investících do městské dopravy. V top 10 vůbec nemáme zvyšování efektivity budov (kromě veřejné infrastruktury - co se za tím skrývá?)

Česko má nejvyšší fragmentaci klimatických výdajů do témat v Evropě - a podobně velkou mají velké země jako Itálie, Polsko, Francie a Německo.

U klimatických opatření je vidět větší koncentrace napříč EU než u celkové alokace.

## Oblasti jednotlivě - alokace v programech a podpořené projekty

### Doprava

```{r}
ec_fin_21_plan |> 
  filter(ms == "CZ", category_code == "081") |> 
  count(programme_title_short, priority_name,
        wt = round(total_amount/1e9*25, 1), sort = TRUE)
```

```{r}
ef_pub_2021 |> 
  filter(oblast_intervence_kod == "081") |> 
  mutate(czk = round(as.numeric(celkove_naklady_na_operaci_czk)/1e6)) |> 
  select(nazev_programu, nazev_projektu, czk)
```

- všechny zatím financované projekty v kategorii clean urban transport jsou terminály v menších městech.

### Čistá městská mobilita

```{r}
ec_fin_21_plan |> 
  filter(ms == "CZ", category_code == "086") |> 
  count(programme_title_short, priority_name,
        wt = round(total_amount/1e9*25, 1), sort = TRUE)
```




```{r}
ef_pub_2021 |> 
  filter(oblast_intervence_kod == "086") |> 
  mutate(czk = round(as.numeric(celkove_naklady_na_operaci_czk)/1e6)) |> 
  select(nazev_projektu, czk) |> 
  arrange(-czk)
```

### Prevence a zvládní změny klimatu

```{r}
ef_pub_2021 |> 
  filter(oblast_intervence_kod == "060") |> 
  mutate(czk = round(as.numeric(celkove_naklady_na_operaci_czk)/1e6)) |> 
  select(nazev_projektu, czk) |> 
  arrange(-czk)
```
### Příroda a biodiverzita

```{r}
ef_pub_2021 |> 
  filter(oblast_intervence_kod == "079") |> 
  mutate(czk = round(as.numeric(celkove_naklady_na_operaci_czk)/1e6)) |> 
  select(nazev_projektu, czk) |> 
  arrange(-czk)
```
### Kvalita vzduchu a hluk

```{r}
ef_pub_2021 |> 
  filter(oblast_intervence_kod == "077") |> 
  mutate(czk = round(as.numeric(celkove_naklady_na_operaci_czk)/1e6)) |> 
  select(nazev_projektu, czk) |> 
  arrange(-czk)
```

```{r}
ec21_cz_diff |> 
  filter(category_code == "045")
```

### Revitalizace průmyslových areálů a kontaminované půdy

```{r}
ef_pub_2021 |> 
  filter(oblast_intervence_kod == "073") |> 
  mutate(czk = round(as.numeric(celkove_naklady_na_operaci_czk)/1e6)) |> 
  select(nazev_projektu, czk) |> 
  arrange(-czk)
```

```{r}
ec_21_cz <- ec_21_share_ai
```


```{r}
ef_pub_2021 |> 
  count(oblast_intervence_nazev, oblast_intervence_kod, 
        wt = as.numeric(celkove_naklady_na_operaci_czk), sort = TRUE)
```

### Energetická účinnost ve veřejné infrastruktuře

```{r}
ec_fin_21_plan |> 
  filter(cz, category_code == "045") |> 
  count(programme_title_short, priority_name,
        wt = total_amount/1e9 * 25)
```

```{r}
ef_pub_2021 |> 
  filter(str_detect(oblast_intervence_kod, "045")) |> 
  count(nazev_programu, nazev_specifickeho_cile, wt = as.numeric(celkove_naklady_na_operaci_czk)/1e9)
```

```{r}
ef_pub_2021 |> 
  filter(str_detect(oblast_intervence_kod, "045")) |> 
  select(nazev_projektu)
```

## Srovnání plánů a dosavadní reality

```{r}
library(ggrepel)
cz_compare_top10 <- ec21_median_allai_nowt |> 
  select(category_code, category_title_short, cz) |> 
  filter(str_length(category_code) == 3, category_code != 999) |> 
  left_join(ef_pub_2021_ai, by = join_by(category_code == ai_kod)) |> 
  filter(climate_weighting > 0) |> 
  slice_max(cz, n = 10) |> 
  mutate(roste = podil > cz) |> 
  pivot_longer(c(cz, podil))

ggplot(cz_compare_top10,
       aes(name, value, group = category_title_short)) +
  geom_line(aes(colour = roste)) +
  scale_x_discrete(expand = expansion(add = c(0.05, 2)),
                   labels = c("Podíl\nna alokaci",
                              "Podíl na objemu\npodpořených projektů")) +
  scale_y_percent_cz() +
  scale_color_manual(values = c("darkred", "darkblue")) +
  geom_point(aes(colour = roste)) +
  geom_text(aes(label = category_title_short), hjust = 0, nudge_x = .05,
            data = cz_compare_top10 |> filter(name == "podil"),
            , family = "IBM Plex Sans Condensed") +
  theme_ptrr("both", legend.position = "none")
```


## JTF

```{r}
non_jtf_weights <- ec_fin_21_plan |> 
  filter(fund != "JTF") |> 
  drop_na(climate_weighting) |> 
  distinct(category_code, category_title_short, climate_weighting, clean_air_weighting) |> 
  select(category_code, nonjtf_climate_weighting = climate_weighting, 
         nonjtf_air_weighting = clean_air_weighting)
```

### JTF CZ

```{r}
ec_fin_21_plan |> 
  filter(ms == "CZ") |> 
  count(wt = total_amount/1e9)
```

Jaké oblasti intervence máme v českém JTF?

```{r}
ec_fin_21_plan |> 
  filter(fund == "JTF", ms == "CZ") |> 
  count(category_title_short, category_code, wt = round(total_amount/1e9*25, 1), 
        name = "total_amount", sort = TRUE) |> 
  left_join(non_jtf_weights) |> 
  relocate(category_title_short, wt = nonjtf_climate_weighting, total_amount) |> 
  arrange(desc(total_amount))
```

### JTF srovnání

```{r}
ec_fin_21_plan |> 
  filter(fund == "JTF") |> 
  count(ms, ms_name_en, cee, cz, category_title_short, category_code, wt = total_amount, name = "total_amount") |> 
  mutate(area_share = total_amount/sum(total_amount), .by = ms) |> 
  arrange(cz) |> 
  mutate(category_title_short = fct_lump(category_title_short, n = 30, w = area_share) |> 
           fct_reorder(area_share) |> 
           fct_relevel("Other")) |> 
  arrange(cz) |> 
  ggplot(aes(area_share, category_title_short, colour = cz)) +
  geom_point(alpha = .5) + 
  labs(title = "Oblasti intervence v JTF: podíly kategorií na celkové alokaci JTF",
       subtitle = "Co bod, to stát. Česko modře.") +
  scale_x_percent_cz() +
  theme_ptrr("both", legend.position = "none", plot.margin = unit(c(6, 12, 6, 6), "pt"))
```

- relativně hodně: revitalizace industriálu, investice do výzkumu a VŠ, infrastruktura pro podnikání, smart energy systems
- relativně málo: RDI ve velkých firmách, RDI v malých firmách, kolejových vozidel, adaptace lidí na trhu práce

### JTF implementace

Jaké projekty jsou zatím podpořené v JTF?

```{r}
ef_pub_2021 |> 
  # filter(str_detect(oblast_intervence_kod, "004")) |>
  filter(fond == "Fond pro spravedlivou transformaci (FST)") |>
  count(oblast_intervence_nazev = str_sub(oblast_intervence_nazev, 1, 40), oblast_intervence_kod, 
        wt = as.numeric(celkove_naklady_na_operaci_czk)/1e6, sort = TRUE) |> 
  left_join(non_jtf_weights |> rename(oblast_intervence_kod = category_code)) |> 
  relocate(oblast_intervence_nazev, wt = nonjtf_climate_weighting)
```

- infrastruktura pro terciární vzdělávání: ve skutečnosti jeden projekt multifunkční knihovny v Ostravě (Černá kostka) -- nejen pro VŠ s tématy digitalizace a spol.

### JTF zelenost

Kdybychom na alokace v JTF aplikovali stejné climate markery jako na peníze mimo JTF, jaký by byl jeho climate share v jednotlivých státech?

```{r}
ec_fin_21_plan |> 
  filter(fund == "JTF") |> 
  group_by(category_code, ms, cee, cz) |> 
  # select(category_title_short, climate_weighting) |> 
  summarise(across(c(total_amount), sum, na.rm = TRUE)) |> 
  left_join(non_jtf_weights) |> 
  mutate(nonjtf_climate_amount = total_amount * nonjtf_climate_weighting,
         nonjtf_air_amount = total_amount * nonjtf_air_weighting) |>
  group_by(ms, cee, cz) |> 
  summarise(across(c(total_amount, nonjtf_climate_amount, nonjtf_air_amount), sum, na.rm = TRUE)) |> 
  mutate(climate_ratio = nonjtf_climate_amount/total_amount, air_ratio = nonjtf_air_amount/total_amount) |> 
  ungroup() |> 
  mutate(ms = as.factor(ms) |> fct_reorder(climate_ratio, .desc = TRUE)) |> 
  ggplot(aes(y = ms)) +
  # geom_point(aes(x = air_ratio), colour = "darkblue") +
  geom_point(aes(x = climate_ratio), colour = "darkgreen") +
  theme_ptrr("both", plot.margin = unit(c(6, 12, 6, 6), "pt")) +
  labs(title = "Pomyslný podíl klima+ výdajů v alokacích JTF podle států") + 
  scale_x_percent_cz()
```

Na co jde JTF v Dánsku, když není skoro vůbec zelené?

```{r}
ec_fin_21_plan |> 
  filter(fund == "JTF", ms == "DK") |> 
  count(category_title_short, category_code, wt = total_amount/1e6*25, sort = TRUE) |> 
  left_join(non_jtf_weights) |> 
  relocate(category_title_short, wt = nonjtf_climate_weighting)
```

