---
title: ESIF climate tagging
output: md_document
---

<!-- README.md is generated from README.Rmd. Please edit that file -->

```{r, include = FALSE}
knitr::opts_chunk$set(
  collapse = TRUE,
  comment = "#>"
)
```

<!-- badges: start -->
<!-- badges: end -->

Climate tagging výdajů ESI fondů v ČR, 2014-20.

**Vytvořeno pro Centrum pro dopravu a energetiku jako součást projektu LIFE *XXX* (CODE)**

Poznatky byly využity ve výstupech CDE a Fakt o klimatu v květnu 2022:

- infografika [Fakta o klimatu](https://faktaoklimatu.cz/infografiky/fondy-eu-cde)
- [Policy Brief](https://www.cde-org.cz/media/object/1972/revize_climate_taggingu_evropskych_fondu_v_ceske_republice.pdf)
- [tisková zpráva CDE 26. 5. 2022](https://www.cde-org.cz/cs/blog/cesko-zaostava-v-podpore-zelenych-investic-odhaluje-nova-analyza-z-evropskych-fondu-financuje-i-projekty-s-prokazatelne-negativnim-dopadem-na-klima/1973): **Česko zaostává v podpoře zelených investic, odhaluje nová analýza. Z evropských fondů financuje i projekty s prokazatelně negativním dopadem na klima**

```{r, include=FALSE}
xx <- readLines(targets::tar_read(od_data_xml), n = 2)
targets::tar_load(ef_url)
dt_od <- stringr::str_extract(xx[2], "202[0-9]\\-[0-9]{2}\\-[0-9]{2}") |> lubridate::as_date()
dt_pl <- stringr::str_extract(ef_url, "202[0-9]\\_[0-9]{2}") |> lubridate::parse_date_time("%Y_%m") |> lubridate::as_date()
```

Data aktualizována po datu publikace studie. Poslední data pochází z `r ptrr::format_date_human(dt_od)` ([otevřená data](https://data.gov.cz/datov%C3%A1-sada?iri=https://data.gov.cz/zdroj/datov%C3%A9-sady/66002222/af32ce8f398945f72b65a7215e2ec78e)), popř. `r ptrr::format_date_human(dt_pl)` (veřejný [seznam operací](https://dotaceeu.cz/cs/statistiky-a-analyzy/seznam-operaci-(prijemcu))).

Detailnější dokumentace k pipelinu na přípravu a tagging dat o výdajích ESIF:

- [metodologie](s_metodologie.html)
- [vizualizace výstupu](s_output.html)
- [obsahová dokumentace](s_doc.html)
- [pomůcka pro ruční tagging](s_listing.html)

- [vstupní validace dat](s_inputchecks.html)
- [technická dokumentace](dev.html)



## Dokumentace souborů

- `esiftagging.Rproj`: konfigurace RStudio projektu 
- `_targets.R`: hlavní soubor definující datový pipeline
- `_site.yml`: konfigurace webu generovaného uvnitř pipeline do složky `docs`
- `_interactive.R`: utilita - načítá objekty pro interaktivní vývoj
- `build.R`: utilita - spouští pipeline, v RStudio projectu navázáno na Build command
- `*.Rmd`: zdroje webové dokumentace
- `docs`: vygenerovaná webová dokumentace
- `data-export`: exporty výstupních dat
- `data-input`: vstupní data
- `data-output`: výstupní data ve formátu pro R
- `data-processed`: mezidata
- `site`: adresář pro pomocné soubory webové dokumentace - jejich změna spustí rebuild stránek; celý adresář se publikuje spolu s webovou dokumentací
- `renv`: skladiště systému renv pro reprodukovatelnost prostředí (needitovat ručně)
- `R`: kód funkcí, které dohromady vytváří pipeline
- `scripts`: jiný kód mimo pipeline - odkladiště

Detaily v [technické dokumentaci](dev.html).
