---
title: "Rešerše"
output: 
  html_document:
    toc: yes
    toc_depth: 4
---

```{r setup, include=FALSE}
knitr::opts_chunk$set(echo = FALSE)
library(tidyverse)
library(gt)
targets::tar_load(efs_compiled)
targets::tar_load(prv_priorities)
```

Tento dokument slouží jako shrnutí sesbíraných informací k možnostem rozpadu dat o výdajích z ESI fondů na kategorie použitelné pro climate tagging - a jako skladiště poznámek, odkazů a zdrojů.

## Koncepční úvaha: jak na kategorizace

- [shrnutí EK](https://ec.europa.eu/clima/sites/clima/files/docs/tracking_climate_expenditure_en.pdf) o monitoringu výdajů ve vztahu ke klimatu
- [technická zpráva k témuž](https://ec.europa.eu/info/sites/default/files/business_economy_euro/banking_and_finance/documents/200309-sustainable-finance-teg-final-report-taxonomy-annexes_en.pdf)
- [studie pro EP](https://www.europarl.europa.eu/RegData/etudes/STUD/2020/654166/IPOL_STU(2020)654166_EN.pdf) (červenec 2020)
- [Climate mainstreaming in the EU Budget: preparing for the next MFF](http://trinomics.eu/wp-content/uploads/2018/07/Climate-mainstreaming-in-the-EU-Budget-preparing-for-the-next-MFF.pdf) - report pro EK (2017)
- metodologie [Green Recovery Tracker](https://www.greenrecoverytracker.org/methodology)

- RRF kategorizace - Annex VI v [Reg. 2021/241](https://eur-lex.europa.eu/legal-content/EN/TXT/HTML/?uri=CELEX:32021R0241&from=EN#d1e32-63-1)
  - cca 144 kategorií - podobné, ale jiné než 12X kategorií pro ESIF 2014-20


## Z čeho můžeme vyjít v datech

- data o PRV a obecně zemědělských dotacích fungují jinak, než data o "běžných" ESI programech
- pro obě sady můžeme pracovat buď s hrubšími veřejnými daty, nebo s jemnějšími daty, která na žádost poskytuje MMR - zde je potřeba ověřit, zda je můžeme použít, popř. co z nich zveřejnit, a zda je dostaneme i v budoucnu

### Data o ESI fondech mimo PRV

**Otevřená data** poskytuje MMR ve dvou formách:

- nešikovné a dost hrubé XML jako [oficiální otevřená data](http://data.mmr.cz/organization/54b77179-1047-4548-8037-9128009ee11e?tags=esif) - stálo by dost energie to zpracovat do použitelné podoby, což zřejmě ani nestojí za to
  - obsahuje aspoň nějaké informace o specifických cílech
  - oproti Excelu zde nenajdeme informace o (tematických) kategoriích intervencí a o ekonomických kategoriích intervencí
- praktičtější [Excel tabulku](https://dotaceeu.cz/cs/statistiky-a-analyzy/seznamy-prijemcu), která je ale hůře zdokumentovaná a není u ní technická garance dostupnosti a stability
  - Oproti sestavám od MMR zde nenajdeme procentuální rozdělení projektů mezi jednotlivé specifické cíle, oblasti intervence nebo ekonomické kategorie intervence.
  - Oproti XML zde nenajdeme informaci o řazení projektu do specifického cíle
  
- [prováděcí nařízení 215/2014 uvádí v příloze I](https://eur-lex.europa.eu/legal-content/EN/TXT/HTML/?uri=CELEX:32014R0215&from=EN#d1e32-81-1) 125 oblastí intervencí (ty u projektů známe) a jejich procentuální započtení ke klimatickým cílům

#### Kategorizace {.tabset .pills}
  
##### Oblasti intervencí

```{r}
efs_compiled %>% 
  distinct(oblast_intervence_kod,
           oblast_intervence_nazev) %>% 
  arrange(oblast_intervence_kod) %>% 
  gt::gt()
```

##### Specifické cíle

```{r}
efs_compiled %>% 
  distinct(sc_id, sc_nazev) %>% 
  arrange(sc_id) %>% 
  gt::gt()
```

##### Kategorie intervencí

```{r}
efs_compiled %>% 
  distinct(katekon_kod,
           katekon_nazev) %>% 
  arrange(katekon_kod) %>% 
  gt::gt()
```
  
#### Co s tím

- otagovat 125 kategorií intervencí; pokud by to bylo příliš hrubé, můžeme to vzít podle specifických cílů (cca 130 kategorií) nebo libovolně doplnit ještě ekonomické kategorie (25 kategorií).

#### Dodatky

- [dokumentace open dat MSSF](https://drive.google.com/file/d/1ayZ9DK0K5Yt91Z1YYE1q_T2mzKDD1_PK/view)

### Data o zemědělských dotacích

Otevřená data [poskytuje SZIF ve formě XML](https://www.szif.cz/cs/seznam-prijemcu-dotaci?setCookie=true#). 
  - Pokud chceme jen posčítat výdaje podle "tématu" intervence, není složité ho využít. Problém je, že tematická kategorizace, do které jsou projekty členěny, není nikde zdokumentovaná a není úplně jasné, jak z kategorií v datech usoudit, do které kategorie podle přílohy nařízení daný výdaj patří
  - data jsou dělena po letech a podle textu na webu data dva roky od zveřejnění mizí - teď jsou dostupná data za 2017-2020, ale v roce 2016 podle sestav MMR proběhlo relativně málo plateb
 
Data od MMR (na vyžádání) obsahují jen projektová opatření, tj. nezahrnují plošné platby. Otevřená data naopak obsahují plošná opatření PRV i opatření financovaná z jiných zdrojů (EZZF/EAGF a část národních zdrojů)

#### Kategorizace {.tabset .pills}

##### Ze seznamu SZIF

```{r}
prv_priorities %>% 
  distinct() %>% 
  arrange(prv_operace_kod) %>% 
  gt()
```

#### Jak tedy na kategorizace u PRV

- [prováděcí nařízení 215/2014 uvádí v příloze II](https://eur-lex.europa.eu/legal-content/EN/TXT/HTML/?uri=CELEX:32014R0215&from=EN#d1e32-81-1) seznam několika cílů EAFRD, které lze v nějaké míře započíst jako přispívající ke klimatickému cíli - odkazuje se na cíle v čl. 5 [nařízení o rozvoji venkova (1305/2013)](https://eur-lex.europa.eu/legal-content/EN/TXT/HTML/?uri=CELEX:32013R1305&from=EN#d1363e32-535-1) - odstavce a písmena článku 5 pak dávají priority Unie, např. 5 (4) (a) = 4A
- Na [str. 234 aktuálního znění PRV](https://www.szif.cz/cs/CmDocument?rid=%2Fapa_anon%2Fcs%2Fdokumenty_ke_stazeni%2Fprv2014%2Fzakladni_informace%2Fprog_dokumenty%2F1625641021462%2F1625641087281.pdf#page=234) jsou vyjmenována opatření, vážící se ke každé z priorit v článku 5 - takto tedy můžeme k jednotlivým opatřením doplnit procenta podle přílohy II z prováděcího nařízení výše
- NB pokud existují souhrnné údaje alespoň k alokacím podle priorit Unie z ostatních států, šlo by udělat srovnání - zdá se, že o výdajích jsou [data zde](https://data.europa.eu/euodp/en/data/dataset/common-agricultural-policy-indicators-financing-the-cap) a o klimatických číslech [zde](https://data.europa.eu/euodp/en/data/dataset/common-agricultural-policy-indicators-climate-change-and-air-quality/)
- tabulka od MMR nám umožňuje přiřadit projektová i plošná opatření k prioritám a odsud odvodit vztah ke klimatickýcm cílům - bude třeba dešifrovat názvy opatření v open datech; problém je ale v tom, že u plošných opatření neznáme kód operace, a teprve podle operací lze výdaje třídit do priorit Unie - protože např. opatření 1 (projektové) se váže na několik priorit Unie. Ale dost možná všechna plošná opatření spadají do priorit se stejným klimatickým procentem (P4), takže to nebude problém
- ALE: není jasné, jak vážně brát klimatická procenta z opatření

##### Co s tím

- projektová opatření PRV jsme schopni navázat na klimatická procenta z nařízení
- jemnější třídění lze udělat na úrovni operací (která ale není dostupná u plošných opatření)
- není jasné, zda lze klimatická procenta z nařízení brát vážne
- peníze mimo EAFRD ignorovat - tagging CAP je jiná disciplína

#### Sklad zdrojů k datům SZIF:

- [PRV, aktuální znění](http://eagri.cz/public/web/file/680981/Program_rozvoje_venkova___schvalene_zneni.pdf) - via stránky [Programové dokumenty](http://eagri.cz/public/web/mze/dotace/program-rozvoje-venkova-na-obdobi-2014/zakladni-informace/programove-dokumenty/)
- schéma podpor PRV, [2014-20](https://www.szif.cz/cs/CmDocument?rid=%2Fapa_anon%2Fcs%2Fdokumenty_ke_stazeni%2Fprv2014%2Fzakladni_informace%2F1436519577270.pdf) - pozor, neplatí, že celé opatření je buď projektové, nebo plošné, viz M08; [2021-27](http://eagri.cz/public/web/file/668822/Schema_podpor_PRV_od_2020___2.cast___projektova_opatreni.pdf) via [Základní informace o PRV](https://www.szif.cz/cs/prv2014-zakladni_informace)

#### Poznámky k datům SZIF:

První číslo v kódu operace je číslo opatření tj. 4.1.1 spadá do M4.

Priorita a prioritní oblast nejsou součástí kódu operace.

Druhé číslo v kódu operace je zřejmě podopatření.

Vysvětlivky

- ANC: areas with natural constraints
- SOT: společná organizace trhu
- LFA: less favourer area - méně příznivé oblasti
- GEN?
- EZ = EKOZ - Ekologické zemědělství
- DŽPZ = Welfare = dobré životní podmínky zvířat

## Období 2021-2027

### Pravidla

- [Obecné nařízení](https://eur-lex.europa.eu/legal-content/EN/TXT/?uri=CELEX:32021R1060#d1e32-252-1): je v něm více detailů než minule - neexistuje prováděcí nařízení ke klimatu, téměř vše zřejmě je v nařízení samotném
  - [článek 6](https://eur-lex.europa.eu/legal-content/EN/TXT/?uri=CELEX:32021R1060#d1e2828-159-1): ERDF 30 %, CF 37 %
  - zdá se, že odpadlo dodatečné pravidlo o tematickém cíli (v tomto období Policy Objective), tj. climate shares lze dovodit přímo z oblastí intervence, tj. jsou přímo v datech EK
- [prováděcí legislativa - ale tam zřejmě není nic relevantního](https://ec.europa.eu/regional_policy/information-sources/legislation-and-guidance/implementing-acts_en)

Celkový climate share výdajů v jednom státu je součástí Dohody o partnerství, detailnější cíle pak v jednotlivých OP - to je odraženo v datech EK k plánovaným výdajům (viz níže).

Na národní úrovni je stanovena (v [metodice k evaluacím](https://dotaceeu.cz/getattachment/61c005d1-d800-4e2a-b9a8-b7eb82ca7c3b/MP-Indikatory-Evaluace-Publicita-2021-2027.pdf.aspx?lang=cs-CZ&ext=.pdf)) mj. povinnost evaluace "Podklady pro Zhodnocení pokroku v dosahování cílů příspěvku v oblasti klimatu na národní úrovni" - jako podklad pro Mid-Term review 2025

### Data EK

Doplněno 2023-05-08 jako záznam rešerše nad možnostmi, jak využít nová data pro období 2021+.

EK zatím zveřejnilo plánované částky v několika rozpadech. 

- [Datová sada hgyj-gyin](https://cohesiondata.ec.europa.eu/2021-2027-Categorisation/2021-2027-Finances-details-categorisation-multi-fu/hgyj-gyin)

Další data:

- [vysvětlivka ke klimatu v ESIF 2021-2027](https://cohesiondata.ec.europa.eu/stories/s/mdt2-qvkd/#which-are-the-main-climate-relevant-investments)
- [vysvětlivka o kategorizacích](https://cohesiondata.ec.europa.eu/stories/s/2021-2027-categorisation-information-system/hhu3-atyz)
- [Metadata ke kategorizačnímu systému](https://cohesiondata.ec.europa.eu/2021-2027-Categorisation/2021-2027-Cohesion-financial-categorisation-system/qc6z-w4rz)
- [Všechny datové sady k 2021-27](https://cohesiondata.ec.europa.eu/browse?category=2021+/+2027&limitTo=datasets)
- [převodová tabulka kategorií intervence 2014+ a 2021+](https://cohesiondata.ec.europa.eu/2021-2027-Categorisation/Correspondence-21-27-to-14-20-intervention-fields/4s7y-iy43)
- [trackování indikátorů](https://cohesiondata.ec.europa.eu/2021-2027-Indicators/2021-2027-Achievement-Details-multi-funds-/xi3a-zddk) - ale zřejmě nic relevantního

Oproti minulému období jsou zveřejněna jemnější data o plánovaných výdajích

- přímo v datech EK jsou specifické cíle OP, tj. odpadá jejich dovolzování z projektů
- v rozpadu na oblasti intervencí a ESF secondary themes jsou vyčísleny podíly a součty výdajů na klima
- jsou odděleny výdaje na klima, životní prostředí, biodiverzitu, čistý vzduch a gender
- podíly klimavýdajů jsou oproti minule stanoveny (a snad budou i sledovány) na všech výdajích, tj. nejen na evropském podílu

Ale: kódy priorit a spec. cílů nedávají moc smysl a názvy cílů jsou anglicky a neodpovídají názvům v textu OP - bude třeba napárovat ručně (zároveň cílů je míň - nižší desítky, ne stovky)

### Data MMR-NOK

MMR-NOK zveřejňuje

- [tabulku projektů pro 2021-2027](https://dotaceeu.cz/cs/statistiky-a-analyzy/seznam-operaci-(prijemcu))

Co se z nich dá dovědět:

- nově jsou tam veřejné zakázky navázané na projekty
- jeden projekt stále může spadat do více OP, v datech nejsou podíly
- stejně tak s oblastí intervence - jeden projekt může spadat do více, poměry v datech nejsou
- kódy SC vypadají krypticky
- v datech stále nejsou Policy Objectives (obdoba TC), ale to tentokrát snad nevadí, protože se od nich neodvozují climate tags

[Otevřená data](https://data.gov.cz/datov%C3%A9-sady?poskytovatel=https://rpp-opendata.egon.gov.cz/odrpp/zdroj/org%C3%A1n-ve%C5%99ejn%C3%A9-moci/66002222&kl%C3%AD%C4%8Dov%C3%A1-slova=esif) zatím pro období 2021-27 neexistují.

## Další updates

EK nově zveřejnila seznamy projektů a příjemců - [projekt Kohesio](https://kohesio.ec.europa.eu/en/).

- [projekty](https://kohesio.ec.europa.eu/data/projects/)
- [příjemci](https://kohesio.ec.europa.eu/data/beneficiaries/)

V datech ale nejsou čísla projektů ani IČO/ID příjemců, ani ID projektů nebo jejich jemnější srovnatelná kategorizace, takže na detailěnější srovnáavací analýzu to není použitelné.
