---
title: "Přehled projektu"
output: html_document
---

```{r setup, include=FALSE}
knitr::opts_chunk$set(echo = FALSE, warning = FALSE, message = FALSE)
source("_targets_packages.R")
library(targets)
library(details)
```

```{r}
cnf <- config::get()
```

## Celková analytická logika systému

TO DO

## Data a rozhodnutí

### MSSF a PRV

#### Zdroje

- data ke všem OP kromě PRV pochází ze sestav `` `r 
cnf$sest_dir` ``. Nejsou zde data o příhraniční spolupráci. Název adresáře obsahuje datum, ke kterému jsou v sestavách aktuální data
  - E001 Identifikace projektu: rozpad projektu na SC a ekonomické kategorie intervence
  - E005 Kategorizace_oblast: oblasti intervence podle nařízení
  - E003 Finance celkem: více finančních řezů, co řádek, to projekt
  - E004 Žádosti o platbu: co řádek, to platba s datem
- lokalizace projektů běžných OP:
  - využíváme výstup předchozího projektu MMR - `Arrow` dataset v adresáři `` `r 
  cnf$ef_obce_arrowdir` ``
- data k PRV pochází od MZe a jsou výrazně jednodušší:
  - jediná tabulka
  - co řádek, to projekt, včetně financí a NUTS3 (každý projekt má jen jednu NUTS3)
  
##### Technické zádrhele u vstupních sestav

- v XLSX s oblastmi intervencí zřejmě chybí sloupce s rozpadem na SC, přičemž ale projekty jsou na SC rozpadlé do řádek, proto součty peněz v jednom projektu přesahují 100 %.

### Časování plateb

- u části žádostí o platbu chyběla data proplacení žádosti, ale z čísla žádosti lze dovodit rok podání žádosti. U těchto žádostí rozkládáme datum proplacení rovnoměrně do všech kvartálů daného roku
- nepracujeme tedy se začátkem a koncem realizace projektů
- stejně tak nerozlišujeme platby ANTE a POST
- pro lepší přesnost by bylo vhodné tyto platby ještě posunout o cca 100 dnů (1 kvartál) dále v čase (odhadovaná prodleva mezi 30. 6. - coby očekávaná střední doba podání ŽOP v roce - a proplacením)

### Hodnoty konfiguračních proměnných v souboru `config.yml`

```{details}
"./config.yml"
```

