---
title: "Výstup: dokumentace, validace"
output: html_document
---

```{r setup, include=FALSE}
knitr::opts_chunk$set(echo = FALSE, warning = FALSE, message = FALSE,
                      comment = "", out.width = "100%", fig.asp = .66, dev = "svglite")
source("_targets_packages.R")
options(crayon.enabled = FALSE)
cnf <- config::get()
names(cnf) <- paste0("c_", names(cnf))
list2env(cnf, envir = .GlobalEnv)
```

```{r load targets}
targets::tar_load(ef_pub)
targets::tar_load(efs_fin)
targets::tar_load(sum_codebook)
targets::tar_load(prj_codebook)
targets::tar_load(efs_tagged)
targets::tar_load(esif_tagged_sum)
targets::tar_load(esif_tagged_sum_op)
targets::tar_load(efs_tagged_sum_prj)
```

# {.tabset}

## Hlavní grafy {.tabset .tabset-pills}

### Celkem - EK

```{r plot-all, out.width="100%"}
tar_load(plot_all)
plot_all
```

```{r}
plot_all$data |> download_this(button_label = "Data v CSV")
```


### Celkem - CDE

```{r plot-all-revised, out.width="100%"}
tar_load(plot_all_m)
plot_all_m
```

```{r}
plot_all_m$data |> download_this(button_label = "Data v CSV")
```


### Srovnání tagů {.tabset .tabset-pills}

```{r plot-sankey, out.width="100%"}
tar_load(plot_sankey)
plot_sankey
```

```{r}
plot_sankey$data |> download_this(button_label = "Data v CSV")
```
```{r plot-comparison, out.width="100%", dev = "svglite"}
tar_load(plot_comparison)
plot_comparison
```

```{r}
plot_comparison$data |> download_this(button_label = "Data v CSV")
```

```{r plot-comparison-data}
targets::tar_load(prj_retagged)
```

```{r plot-comparison-bycat, fig.height=12, fig.asp=1}
targets::tar_load(plot_retag_decomposition)
plot_retag_decomposition
```

```{r}
plot_retag_decomposition$data %>% download_this(button_label = "Data v CSV")
```


```{r plot-comparison-bysc, fig.height=7}
targets::tar_load(plot_retag_decomposition_rough)
plot_retag_decomposition_rough
```


```{r plot-comparison-bysc-data}
plot_retag_decomposition_rough$data %>% download_this(button_label = "Data v CSV")
```


### Všechny OP

```{r plot-all-op, out.width="100%"}
tar_load(plot_tagged_op)
plot_tagged_op
```

```{r}
plot_tagged_op$data |> download_this(button_label = "Data v CSV")
```


```{r plot-weighted-op, out.width="100%"}
targets::tar_load(plot_weighted_op)
plot_weighted_op
```

```{r}
plot_weighted_op$data |> download_this(button_label = "Data v CSV")
```

### Všechny OP - CDE

```{r plot-all-op-cde, out.width="100%"}
tar_load(plot_tagged_op_m)
plot_tagged_op_m
```

```{r}
plot_tagged_op_m$data |> download_this(button_label = "Data v CSV")
```

```{r plot-weighted-op-cde, out.width="100%"}
targets::tar_load(plot_weighted_op_m)
plot_weighted_op_m
```

```{r}
plot_weighted_op_m$data |> download_this(button_label = "Data v CSV")
```

### SZP vč. PRV

```{r plot-szp, out.width="100%"}
targets::tar_load(plot_tagged_agri)
plot_tagged_agri
```

```{r}
plot_tagged_agri$data |> download_this(button_label = "Data v CSV")
```


## Srovnání států

Built in [this Observable Notebook](https://observablehq.com/@petrbouchal/cohesion-climate) using [live EC Cohesion Open Data](https://cohesiondata.ec.europa.eu/2014-2020-Categorisation/ESIF-2014-2020-categorisation-ERDF-ESF-CF-planned-/3kkx-ekfq).

### Contribution to climate objectives

#### Climate-related spending as a share of total spending

Actual declared spending cumulative to ${yr}, EU cofinancing only. Weighted contribution based on Rio tags; see [EC story](https://cohesiondata.ec.europa.eu/stories/s/a8jn-38y8) for details on the underlying data and methodology.


<iframe width="100%" height="518" frameborder="0"
  src="https://observablehq.com/embed/@petrbouchal/cohesion-climate?cells=viewof+yr%2Cbarplot2"></iframe>

#### Progress towards planned ESIF spending on climate objectives

Climate spending disbursed by the end of each year as % of planned climate spending, by Member state

EU contribution only, climate contribution based on Rio marker weights

<iframe width="100%" height="754" frameborder="0"
  src="https://observablehq.com/embed/@petrbouchal/cohesion-climate?cells=viewof+mss%2Cbarplot3"></iframe>

## Data {.tabset}

### Soubory

Vše v `` `r  
c_export_dir` `` ([Github](`r paste0(c_repo_remote, "/tree/master/", c_export_dir)`)) 

- OP + klimatag: `` `r  
c_export_all_ops_xlsx` `` / `` `r  
c_export_all_ops_csv` ``
- totéž + kategorie, z níž je odvozen klimatag: `` `r  
c_export_all_ops_detail_xlsx` `` / `` `r  
c_export_all_ops_detail_csv` ``
- totéž + kategorie, z níž je odvozen klimatag + spec. cíl; vše mimo PRV: `` `r  
c_export_nonagri_detail_xlsx` `` / `` `r  
c_export_nonagri_detail_csv` ``
- totéž + kategorie, z níž je odvozen klimatag + spec. cíl + projekt; vše mimo PRV: `` `r  
c_export_nonagri_projekty_xlsx` `` / `` `r  
c_export_nonagri_projekty_parquet` `` - velký soubor, export je ve formátu Parquet
- celé CAP výdaje s klimatagy a opatřeními determinujícími klimatag: `` `r  
c_export_agri_detail_xlsx` `` / `` `r  
c_export_agri_detail_csv` ``

CSV soubory uzpůsobeny pro Excel (úprava konce řádků) a CEE region (odděleno středníky, desetinná čárka).

### Codebook {.tabset .tabset-pills}

#### Projektová úroveň

Zapsáno v `r file.path(c_export_dir, c_export_cdbk_prj)`

```{r codebook-prj}
prj_codebook
```


#### Součty

Zapsáno v `r file.path(c_export_dir, c_export_cdbk_sum)`

```{r codebook-sum}
sum_codebook
```

### Náhled proměnných {.tabset .tabset-pills}

#### Projektová úroveň

```{r columns}
glimpse(efs_tagged_sum_prj)
```

#### Součty

```{r columns-sum}
glimpse(esif_tagged_sum_op)
```


## Validace výstupu

```{r}
targets::tar_load(efs_fin)
targets::tar_load(esif_tagged_sum)
targets::tar_load(efs_tagged)
```

```{r}
sum(efs_fin$fin_vyuct_czv, na.rm = TRUE)/1e9
sum(esif_tagged_sum$fin_vyuct_czv, na.rm = TRUE)/1e9
sum(efs_tagged$fin_vyuct_czv*efs_tagged$radek_podil, na.rm = TRUE)/1e9
```

## Zdroje

```{r}
targets::tar_load(ef_source)
```

Používáme veřejná data z `r ef_source$date` stažená z [této adresy](`r ef_source$url`).

Detaily v [technické dokumentaci](dev.html).

## Témata {.tabset .tabset-pills}

### Teplárenství

Co je v balíku projektů k teplárenství?

- jde hlavně o distribuci, nebo i o zdroje?
- jsou zde různé skupiny projektů?

Tady jen trknou slova "elektrárna" a "Opatovice": je to klastr projektů, kde se rekonstruovala kogerenační infrastruktura - sada navazujících projektů pod názvy "Úspory energie v SZT Elektrárny Opatovice".

Vysvětlivky:

- SZT: systém zásobování teplem
- SCZT: systém centrálního zásobování teplem
- HV: horkovodní

```{r plt-tepl-wordfreqs}
targets::tar_read(plt_wordfreqs)
```

```{r plt-tepl-wordpairs}
targets::tar_read(plt_wordpairs)
```

```{r plt-tepl-bigrams-bars, fig.height=8, fig.asp = 1}
targets::tar_read(plt_bigram_bars)
```

```{r plt-tepl-bigrams-network, fig.height=8, fig.asp = 1}
targets::tar_read(plt_bigram_network)
```

Na úplně jiné skupiny to nevypadá:

```{r plt-tepl-topics}
targets::tar_read(plt_topics)
```

### Úspory ve firmách

```{r plt-firmy-wordfreqs}
targets::tar_read(plt_wordfreqs_firmy)
```

```{r plt-firmy-wordpairs}
targets::tar_read(plt_wordpairs_firmy)
```

```{r plt-firmy-bigrams-bars, fig.height=8, fig.asp = 1}
targets::tar_read(plt_bigram_bars_firmy)
```

```{r plt-firmy-bigrams-network, fig.height=8, fig.asp = 1}
targets::tar_read(plt_bigram_network_firmy)
```

```{r plt-firmy-topics}
targets::tar_read(plt_topics_firmy)
```

## Příklady

### Typy reklasifikací

příklad, kdy se jedna OI rozpadá do víc SC a s každým jsme zacházeli jinak: 

- Air Quality Measures (Opatření v oblasti kvality ovzduší): rozpadá se do

  - OP ŽP SC "Snížit emise z lokálního vytápění" - tzv. kotlíkové dotace. Tam jsme tag snížili na záporný kvůli carbon lock-inu dotovaných lokálních topenišť
  - OP ŽP SC "Snížit emise stacionárních zdrojů podílejících se na expozici" - snížili jsme tag na 0 kvůli klimatické nerelevanci daných opatření

příklad, kdy se jeden SC rozpadá do více OI a s každou jsme zacházeli jinak:

- IROP SC Zvýšení připravenosti k řešení a řízení rizik a katastrof se rozpadá na

  - Předcházení rizikům nesouvisejícím s klimatem: metodologie EK vede ke klimatagu 40 %, ale už z názvu oblasti intervence je patrné, že nejde o opatření s přispěním k cílům v oblasti klimatu
  - Opatření pro přizpůsobení se změně klimatu: 

jedna k jedné: energetická učinnost a demonstrační projekty v malých a středních podnicích
- celé v OP PIK SC "Zvýšit energetickou účinnost podnikatelského sektoru": v SC jsou projekty, které téměř určitě nejsou ze 100 % klima pozitivní (běžné inovace s dílčími aktivitami zaměřenými na zvýšení energetické účinnosti; vývoj dílů pro EV)

### Specifické reklasifikace



