---
title: "Výstup: dokumentace, validace"
output: html_document
---

```{r setup, include=FALSE}
knitr::opts_chunk$set(echo = FALSE, warning = FALSE, message = FALSE,
                      comment = "", out.width = "100%", fig.asp = .66)
source("_targets_packages.R")
options(crayon.enabled = FALSE)
cnf <- config::get()
names(cnf) <- paste0("c_", names(cnf))
list2env(cnf, envir = .GlobalEnv)
```

```{r load targets}
targets::tar_load(ef_pub)
targets::tar_load(efs_prv)
targets::tar_load(efs_zop)
targets::tar_load(efs_fin)
targets::tar_load(sum_codebook)
targets::tar_load(prj_codebook)
targets::tar_load(efs_tagged)
targets::tar_load(esif_tagged_sum)
targets::tar_load(esif_tagged_sum_op)
targets::tar_load(efs_tagged_sum_prj)
```

# {.tabset}

## Náhled hlavního výstupu {.tabset .tabset-pills}

### Celkem - EK

```{r plot-all, out.width="100%"}
tar_read(plot_all)
```

### Celkem - CDE

```{r plot-all-revised, out.width="100%"}
tar_read(plot_all_m)
```

### Srovnání tagů

```{r plot-sankey, out.width="100%"}
tar_read(plot_sankey)
```

```{r plot-comparison, out.width="100%"}
tar_read(plot_comparison)
```


### Všechny OP

```{r plot-all-op, out.width="100%"}
tar_read(plot_tagged_op)
```

```{r plot-weighted-op, out.width="100%"}
targets::tar_read(plot_weighted_op)
```

### SZP vč. PRV

```{r plot-szp, out.width="100%"}
targets::tar_read(plot_tagged_agri)
```


## Dokumentace hlavního výstupu

### Soubory

Vše v `` `r  
c_export_dir` `` ([Github](`r paste0(c_repo_remote, "/tree/master/", c_export_dir)`)) 

- OP + klimatag: `` `r  
c_export_all_ops_xlsx` `` / `` `r  
c_export_all_ops_csv` ``
- totéž + kategorie, z níž je odvozen klimatag: `` `r  
c_export_all_ops_detail_xlsx` `` / `` `r  
c_export_all_ops_detail_csv` ``
- totéž + kategorie, z níž je odvozen klimatag + spec. cíl; vše mimo PRV: `` `r  
c_export_nonagri_detail_xlsx` `` / `` `r  
c_export_nonagri_detail_csv` ``
- totéž + kategorie, z níž je odvozen klimatag + spec. cíl + projekt; vše mimo PRV: `` `r  
c_export_nonagri_projekty_xlsx` `` / `` `r  
c_export_nonagri_projekty_parquet` `` - velký soubor, export je ve formátu Parquet
- celé CAP výdaje s klimatagy a opatřeními determinujícími klimatag: `` `r  
c_export_agri_detail_xlsx` `` / `` `r  
c_export_agri_detail_csv` ``

CSV soubory uzpůsobeny pro Excel (úprava konce řádků) a CEE region (odděleno středníky, desetinná čárka).

### Codebook {.tabset .tabset-pills}

#### Projektová úroveň

Zapsáno v `r file.path(c_export_dir, c_export_cdbk_prj)`

```{r codebook-prj}
prj_codebook
```


#### Součty

Zapsáno v `r file.path(c_export_dir, c_export_cdbk_sum)`

```{r codebook-sum}
sum_codebook
```

## Náhled proměnných {.tabset .tabset-pills}

### Projektová úroveň

```{r columns}
glimpse(efs_tagged_sum_prj)
```

### Součty

```{r columns-sum}
glimpse(esif_tagged_sum_op)
```


## Validace výstupu

```{r}
targets::tar_load(efs_fin)
targets::tar_load(esif_tagged_sum)
targets::tar_load(efs_tagged)
```

```{r}
sum(efs_fin$fin_vyuct_czv, na.rm = TRUE)/1e9
sum(esif_tagged_sum$fin_vyuct_czv, na.rm = TRUE)/1e9
sum(efs_tagged$fin_vyuct_czv*efs_tagged$radek_podil, na.rm = TRUE)/1e9
```

## Témata {.tabset .tabset-pills}

### Teplárenství

Co je v balíku projektů k teplárenství?

- jde hlavně o distribuci, nebo i o zdroje?
- jsou zde různé skupiny projektů?

Tady jen trknou slova "elektrárna" a "Opatovice": je to klastr projektů, kde se rekonstruovala kogerenační infrastruktura - sada navazujících projektů pod názvy "Úspory energie v SZT Elektrárny Opatovice".

Vysvětlivky:

- SZT: systém zásobování teplem
- SCZT: systém centrálního zásobování teplem
- HV: horkovodní

```{r plt-tepl-wordfreqs}
targets::tar_read(plt_wordfreqs)
```

```{r plt-tepl-wordpairs}
targets::tar_read(plt_wordpairs)
```

```{r plt-tepl-bigrams-bars, fig.height=8, fig.asp = 1}
targets::tar_read(plt_bigram_bars)
```

```{r plt-tepl-bigrams-network, fig.height=8, fig.asp = 1}
targets::tar_read(plt_bigram_network)
```

Na úplně jiné skupiny to nevypadá:

```{r plt-tepl-topics}
targets::tar_read(plt_topics)
```


